【裁判字號】    98,消債抗,239
【裁判日期】    980731
【裁判案由】    更生事件
【裁判全文】
臺灣板橋地方法院民事裁定           98年度消債抗字第239號
抗  告  人  甲○○
上列抗告人因消費者債務清理事件聲請更生，對於中華民國98年
5 月11日本院98年度消債更字第20號民事裁定提起抗告，本院裁
定如下：
    主  文
抗告駁回。
抗告費用由抗告人負擔。
    理  由
一、按債務人對於金融機構因消費借貸、自用住宅借款、信用卡
    或現金卡契約而負債務，在聲請更生或清算前，應提出債權
    人清冊，以書面向最大債權金融機構請求協商債務清償方案
    並表明共同協商之意旨，消費者債務清理條例第151 條第1
    項定有明文。次按債務人與金融機構協商成立者，不得聲請
    更生或清算，但因不可歸責於己之事由，致履行顯有重大困
    難者，不在此限；消費者債務清理條例施行前，債務人依金
    融主管機關協調成立之中華民國銀行公會會員辦理消費金融
    案件無擔保債務協商機制與金融機構成立之協商，準用前項
    之規定，該條例第151 條第5 項、第6 項亦分別有明文可參
    。又聲請更生或清算不合程式或不備其他要件者，法院應以
    裁定駁回之，但其情形可以補正者，法院應定期間先命補正
    ，復為同條例第8 條所明定。
二、本件抗告意旨略以：原審裁定以依據抗告人陳報之收入扣除
    每月分擔之支出，早已入不敷出，豈有可能迄今仍依協商條
    件每月繳納新臺幣（下同）12,034元，甚有餘力存款78,106
    元等情，認定抗告人申報之收入與事實不相符合，因而裁定
    駁回抗告人更生之聲請，然上開存款係抗告人之男友寄存在
    抗告人處，現已全部提清，僅餘7,000 餘元，自不應將之算
    入抗告人之收入，為此，提起本件抗告，爰請求廢棄原裁定
    等語。
三、經查：原審裁定以抗告人於聲請更生時尚有餘力蓄積存款高
    達78,016元一節，認定其實際收入應可支應其生活必要支出
    及繳納協商金額無虞，其依協商條件履行並無顯有重大困難
    之情事，乃駁回抗告人更生之聲請。而抗告人提起抗告雖主
    張上開存款係其男友所寄放，不應算入其實際收入等語，惟
    抗告人於聲請更生時提出之財產及收入狀況說明書（見原審
    卷第9 頁）「財產目錄」欄即記載其有板橋埔墘郵局（局號
    0000000 號、帳號0000000 號）帳戶內存款72,725元以及永
    豐銀行東板橋分行（帳號000-000-0000000-0 號）帳戶內存
    款5,381 元等情，已敘明上開存款確係其所有之財產無訛，
    則其事後改稱該存款係其男友所有，復未舉證以實其說，顯
    係卸責之詞，不足採信。從而，原審裁定認定抗告人實際收
    入應可支應其生活必要支出及繳納協商金額無虞，並無履行
    顯有重大困難之情事，即不符合消費者債務清理條例第151
    條第5 項、第6 項所定要件，因而駁回其更生之聲請，並無
    違誤，抗告意旨指摘原裁定為不當，求予廢棄，為無理由，
    應予駁回。
四、據上論結，本件抗告為無理由，依消費者債務清理條例第15
    條，民事訴訟法第495 條之1 第1 項、第449 條第1 項、第
    95條、第78條，裁定如主文。
中    華    民    國    98    年    7     月    31    日
                  民事第三庭審判長法  官  朱耀平
                                  法  官  徐玉玲
                                  法  官  王瑜玲
上為正本係照原本作成
本裁定不得抗告。
中    華    民    國    98    年    8     月     4    日
                                  書記官  黃美雲


司法院資訊處製作；財團法人民間司法改革基金會備份。
